臺灣新北地方法院板橋簡易庭小額民事判決
111年度板小字第3177號
原      告  沈正備  
被      告  邱昆男  


上列當事人間給付違約罰款等事件，於民國111年10月19日言詞
辯論終結，本院判決如下：
     主  文
被告應給付原告新臺幣陸仟玖佰玖拾肆元。
訴訟費用由新臺幣壹仟元由被告負擔。
本判決得假執行。
    事實及理由
一、原告起訴主張：緣兩造前因車牌號碼000-0000號自用小客車
    (下稱系爭車輛)所有權移轉乙事，經本院109年度板司簡調
    字第2277號車輛所有權移轉登記事件，於民國109年12月3日
    上午10時45分於鈞院板橋簡易庭民事調解處進行調解，約明
    兩造應於同年12月8日前往辦理系爭車輛移轉，被告同意將
    系爭車輛過戶前衍生或積欠費用繳清，兩造協同辦理移轉登
    記。後查，系爭車輛過戶當日尚有未登錄電腦系統之罰款項
    目，合計新臺幣（下同）6,994元尚未繳付；原告迄今方收
    到法務部行政執行署新北分屬通知請求繳納。為此，爰依兩
    造調解內容之法律關係，請求被告應給付原告6,994元等語
    。並聲明：被告應給付原告6,994元。
二、被告則以：系爭車輛過戶前為其所使用，109年12月8日伊與
    原告前往監理所辦理過戶時，已全部繳清所有的規費。並聲
    明：原告之訴駁回。　　
三、原告主張之事實，業據其提出111年7月14日法務部行政執行
    署新北分署通知等件影本為證，被告固以前詞置辯。按當事
    人主張有利於己之事實者，就其事實有舉證之責任，民事訴
    訟法第277條前段定有明文。又按請求履行債務之訴，除被
    告自認原告所主張債權發生原因之事實外，應先由原告就其
    主張此項事實，負舉證之責任，必須證明其為真實後，被告
    於其抗辯事實，始應負證明之責任，此為舉證責任分擔之原
    則（最高法院43年台上字第377號判例參照）。查，兩造前
    因系爭車輛移轉乙事，於109年12月3日上午10時45分於本院
    民事調解處進行調解，依兩造於本院109年度板司簡調字第2
    277號調解筆錄所載「...我們約好下周二(12月8日)早上一
    起去辦理，由相對人(即被告)將積欠費用繳清，兩造協同辦
    理移轉登記。...」，並有兩造簽章為證，足徵兩造間就系
    爭車輛過戶前所積欠之費用已約定應由被告負擔，被告應依
    調解筆錄內容履行，經本院依職權調取事件卷宗，查核無訛
    ，在卷可佐，自堪認原告已就其所主張事實證明為真實。則
    被告就其上開抗辯事實並未具體舉證以實其說，所辯自不足
    採。
四、從而，原告本於兩造之調解內容，請求被告給付6,994元，
    為有理由，應予准許。
五、本件事證已臻明確，兩造其餘攻擊防禦方法及證據，核與判
    決之結果，不生影響，爰不一一論列，併此敘明。
六、本件係適用小額程序所為被告敗訴之判決，爰依民事訴訟法
    第436條之20規定，依職權宣告假執行，並依同法第436條之
    19規定，確定訴訟費用額為1,000元（即第一審裁判費1,000
    元），由被告負擔。
七、結論：原告之訴為有理由，依民事訴訟法第436條之23、第4
    36條第2項、第436條之19第1項、第78條、第436條之20，判
    決如主文。　　
中　　華　　民　　國　　111 　年　　11 　　月　　9　　日
                  臺灣新北地方法院板橋簡易庭
                      法      官  呂安樂
以上正本係照原本作成。
如不服本判決，應於送達後20日內，向本院提出上訴狀，並表明
上訴理由（上訴理由應表明一、原判決所違背之法令及具體內容
。二、依訴訟資料可認為原判決有違背法令之具體事實。），如
於本判決宣示後送達前提起上訴者，應於判決送達後20日內補提
上訴理由書（須附繕本），如未於上訴後20日內補提合法上訴理
由書，法院得逕以裁定駁回上訴。
中　　華　　民　　國　　111 　年　　11 　　月　　9　　日
                      書  記  官  魏賜琪